臺灣臺南地方法院交通事件裁定　　　　 96年度交聲字第240號
移送機關　　交通部公路總局嘉義區監理所新營監理站
即異議人
受處分人　　甲○○
上列受處分人因違反道路交通管理處罰條例案件，對於交通部公
路總局嘉義區監理所新營監理站民國96年3月2日所為之裁決處分
（處分案號：新監裁違字第裁73-M00000000號），聲明異議，本
院裁定如下：
    主  文
異議駁回。
    理  由
一、原處分意旨略以：受處分人即異議人甲○○（下稱異議人）
    遭警舉發，於民國（下同）95年11月23日8時49分許，因酒
    後駕駛牌照號碼TD-0788號自小客車，嗣在台南縣警察局新
    營分局鹽水派出所檢測酒測值每公升0.41毫克，超過標準值
    每公升0.25毫克，後經交通部公路總局嘉義區監理所新營監
    理站（下稱移送機關）依道路交通管理處罰條例第35條第1
    項第1款、第24條第1項第2款（原裁決書漏未記載）及違反
    道路交通管理事件統一裁罰標準表之規定，裁處罰鍰新臺幣
    34,500元，吊扣駕駛執照12個月，及施以道安講習等處分。
二、本件聲明異議意旨略以：異議人於95年11月23日7時30分駕
    駛車輛TD-0788由自宅出發至鹽水分駐所上班，並將車輛停
    於鹽水消防隊之後步行至早餐店用餐，當時因心情煩悶，買
    一小高樑喝上幾口，隨後步行回鹽水分駐所上班服勤，因主
    管發現異議人身上有酒味予以酒測，並舉發開立紅單。然移
    送機關單以異議人之筆錄陳述即認定酒後開車，異議人不服
    ，因警方所調查之筆錄並未詳盡，與事實所有出入，又本件
    以筆錄主觀認定即開酒後駕車紅單，實屬欠妥，請求撤銷原
    處分。
三、按汽車駕駛人，駕駛汽車經測試檢定酒精濃度超過規定標準
    者，處新臺幣1萬5千元以上6萬元以下罰鍰，並當場移置保
    管該汽車及吊扣其駕駛執照1年。道路交通管理處罰條例第
    35條第1項第1款定有明文。
四、經查：
（一）異議人遭警舉發，於上開時、地酒後駕駛牌照號碼TD-078
      8號自小客車，檢測酒測值每公升0.41毫克，超過標準值
      每公升0.25毫克之違規行為，有台南縣警察局95年12月26
      日南縣警交字第M00000000號舉發違反道路交通管理事件
      通知單1份附卷可稽。
（二）異議人雖抗辯稱並無酒後駕車之行為云云，惟異議人於95
      年11月23日遭台南縣警察局新營分局調查時稱：「（問：
      95年11月23日上午8時49分警員陳易璋對你實施酒精呼氣
      測試，是否為你親自被測試？酒測值多少？）是我親自同
      意被測試，酒測值0.41mg/l。」、「（問：你於何時飲酒
      ？飲用什麼酒類？與何人飲酒？喝多少？）我昨（22）日
      請休假期間，約自中午開始，自己在家飲酒，喝至約22時
      結束，喝的酒是高樑酒（58度），約一瓶（750CC）。」
      、「（問：你今（23）日搭乘何種交通工具？自何處到鹽
      水分駐所上班？這段車程約幾公里？你時速多少？）我今
      （23）日7時30分，駕駛自己所有車號D-0788號自小客車
      從住宅（臺南縣新營市鐵線橋97-1號）出發，於7時50分
      到鹽水分駐所上班，這段車程約10公里。時速約50公里」
      等語，且舉發警員陳易璋於95年11月23日上午8時49分對
      之實施酒精呼氣測試，測得其吐氣後之酒精濃度值每公升
      0.41毫克，超過標準值每公升0.25毫克，亦有吐氣酒精濃
      度測試紙1份可參，業據台南縣警察局新營分局96年4月11
      日南縣營警五字第0960005816號函檢送上開資料附卷可參
      ，是異議人前開所辯，實不足採，異議人之上述違規事實
      ，應堪認定。
五、綜上所述，異議人於前揭時、地有酒後酒測值每公升0.41毫
    克，超過標準值每公升0.25毫克仍駕車之違規行為，應堪認
    定。則移送機關據以援引道路交通管理處罰條例第35條第1
    項第1款、第24條第1項第2款及違反道路交通管理事件統一
    裁罰標準表之規定，裁處異議人罰鍰新台幣3,4500元，及吊
    扣駕駛執照12個月，與施以道安講習等處分，核無違誤或不
    當，本件異議為無理由，應予駁回。
六、據上論斷，應依道路交通案件處理辦法第19條，裁定如主文
    。
中　　華　　民　　國　　96　　年　　12　　月　　10　　日
　　　　　　　　　　　交通法庭  法　官　陳淑勤
以上正本證明與原本無異。
如不服本裁定應於送達後5日內向本院提出抗告狀。
      　　　　　　　　　　　　　書記官　陳金堂
中　　華　　民　　國　　96　　年　　12　　月　　10　　日
